【裁判字號】    92,交訴,62
【裁判日期】    920530
【裁判案由】    過失致死等
【裁判全文】
臺灣臺中地方法院刑事判決                          九十二年度交訴字第六二號
    公  訴  人  臺灣臺中地方法院檢察署檢察官
    被      告  甲○○
右列被告因過失致死等案件，經檢察官提起公訴 (九十二年度偵字第二六二六號)本
院判決如左：
    主  文
甲○○因過失致人於死，處有期徒刑拾月；又駕駛動力交通工具肇事，致人死亡而逃
逸，處有期徒刑捌月。應執行有期徒刑壹年肆月。
    事  實
一、甲○○並未取得小客車駕駛執照，於民國（下同）九十一年五月二十八日上午五
    時二十分許，無照駕駛車牌號碼Ｂ八─九二二八號自用小客車，沿台中市○○路
    ，由梅亭街往益華街方向行駛，當時之天候、路況皆良好，其原應注意汽車行車
    速度，在市區道路，時速不得超過五０公里，且行進中駕駛人應注意車前狀況，
    隨時採取必要安全措施。而依當時情形又無不能注意之情事，竟疏於注意，未留
    意前方及交岔路口車輛之動態，而貿然以時速六十公里以上之速度行駛，適有呂
    金枝騎乘車牌號碼ＶＳＱ─二五三號機車，沿同市○區○○路欲左轉往北屯路方
    向行駛時，甲○○見狀欲煞避已嫌不及，撞及呂金枝所騎機車，呂金枝人車倒地
    於路旁所停自小客車下，受有顱腦損傷、胸腹臗部挫傷導致外傷性休克，雖經及
    時送醫後仍於同日上午九時十七分不治死亡。甲○○肇事後因無駕駛執照而駕車
    肇事，一時畏罪情虛另行起意肇事逃逸，遂未對呂金枝加以救助或報警處理，旋
    即駕車逃離現場。嗣經前往處理之警員在現場發現一塊掉落之車號Ｂ八─九二二
    八號自用小客車之車牌，因而循線查獲甲○○到案。
二、案經檢察官據報相驗後自動檢舉偵查起訴。
    理   由
一、訊据被告甲○○對於在右揭時地無照駕車肇事，致被害人呂金枝死亡之犯罪事實
    固供認不諱，惟否認有肇事逃逸之犯行，其否認部分辯稱：我沒有逃跑之意思，
    我是開車回家拿錢，並有騎機車回到現場云云。惟查被告如何於右開時、地駕汽
    車肇事後，因無照駕駛一時畏罪情虛而逃逸之犯罪事實，已據被告甲○○於警訊
    及檢察官偵查中供認不諱，核與呂金枝之母邱秀及同居人呂子美於警訊時指証情
    節相符，又有交通事故調查報告表、現場車損照片、舉發違反道路交通管理事件
    通知單等件附卷可稽。另本件車禍被害人呂金枝因此受傷死亡，亦經檢察官督同
    檢驗員相驗屬實，製有相驗筆錄、相驗屍體證明書、驗斷書在卷可憑。按汽車駕
    駛人駕駛汽車肇事致人受傷或死亡，應即採取救護或其他必要措施，並向警察機
    關報告，不得駛離或逃逸，道路交通管理處罰條例第六十二條定有明文。本件被
    告駕駛車輛撞擊被害人致其人車倒地，被害人非死即傷，被告當有此認識，其竟
    未採取救護或其他必要措施，並向警察機關報告，旋即駕駛上開小客車駛離現場
    ，並將小客車放置於台中市○○路二○○巷二弄一號附近空地上停放，雖被告駕
    車逃逸後事後再折回現場，惟其仍未參與救護傷患或報警處理，伊無解其犯罪之
    成立，是被告所辯要屬卸責之詞，殊不足取，其肇事逃逸之犯行，堪以認定。又
    按駕駛人應注意汽車行車速度，在市區道路，時速不得超過五０公里，且行進中
    駕駛人應注意車前狀況，隨時採取必要安全措施。道路交通安全規則第九十三條
    第一項第一款、第九十四條第三項各有明文。被告駕車自應注意上述道路交通安
    全規定。又依附卷之交通事故調查報告表所載，本件肇事時、地之天候、路況皆
    良好，此有上開交通事故調查報告表在卷足憑，則肇事當時，被告亦無不能注意
    之情事。其竟疏未注意及此，而貿然快速行駛致煞避不及撞擊呂金枝倒地致受有
    如事實欄之傷害。可證被告之駕車失當行為，顯有過失。再如上開依檢察官相驗
    所見，被害人確因本件車禍外傷性休克致死，則被告過失駕車肇事行為，與被害
    人之死亡結果間，自具有相當因果關係，事證明確，被告過失致死犯行，亦堪認
    定。
二、核被告所為，因駕車之過失致被害人死亡部分，係犯刑法第二百七十六條第一項
    之過失致人於死罪；被告駕駛上開動力交通工具肇事，致被害人傷重死亡而逃逸
    部分，係犯同法第一百八十五條之四肇事逃逸罪。又被告無駕駛執照駕車，因而
    致呂金枝死亡，應依道路交通管理處罰條例第八十六條加重其刑。其所犯上開二
    罪間，犯意各別，行為互殊，應予分論併罰。爰審酌被告素行，肇禍之過失程度
    ，導致被害人因本件車禍事故死亡無可彌補之後果，而被告肇事後非但未報警救
    護，反棄受有致命傷害之被害人於不顧之重大惡行，且被告未能坦承犯行，復尚
    未與被害人家屬達成和解等一切情狀，分別量處如主文所示之刑，並定應執行之
    刑，並以示懲儆。
據上論斷，應依刑事訴訟法第二百九十九條第一項前段，刑法第二百七十六條第一項
、第一百八十五條之四、第五十一條第五款，罰金罰鍰提高標準條例第一條前段，判
決如主文。
中      華      民      國    九十二    年      五      月     三十     日
                                   台灣台中地方法院交通法庭
                                       法  官  許金樹
右正本證明與原本無異。
如不服本判決，應於判決送達後十日內向本院提出上訴狀，上訴於臺灣高等法院臺中
分院( 須附繕本 )。
                                        書記官
中      華      民      國    九十二    年      五      月     三十     日
附錄法條
中華民國刑法第二百七十六條第一項
因過失致人於死者，處二年以下有期徒刑、拘役或二千元以下罰金。
中華民國刑法第一百八十五條之四
駕駛動力交通工具肇事，致人死傷而逃逸者，處六月以上五年以下有期徒刑。


司法院資訊處製作；財團法人民間司法改革基金會備份。
